臺灣高等法院臺南分院刑事裁定
111年度毒抗字第564號
抗  告  人
即  被  告  許哲瑋
上列抗告人因聲請觀察勒戒案件，不服臺灣嘉義地方法院中華民
國111年7月4日裁定(111年度毒聲字第176號)，提起抗告，本院
裁定如下：
    主  文
抗告駁回。
    理  由
一、抗告意旨如附件抗告狀所載。
二、按犯毒品危害防制條例第10條之罪者，檢察官應聲請法院裁
    定，或少年法院（地方法院少年法庭）應先裁定，令被告或
    少年入勒戒處所觀察、勒戒，其期間不得逾2月，同條例第2
    0條第1項定有明文。　　
三、經查：
  ㈠抗告人即被告（下稱抗告人）甲○○矢口否認有何施用第二級
    毒品甲基安非他命之犯行，其於警詢及偵訊時辯稱：伊沒有
    施用甲基安非他命，伊只有施用第三級毒品咖啡包，可能是
    咖啡包內有甲基安非他命的成分云云。惟查：
　⒈抗告人於111年3月29日18時15分許為警經其同意採尿送驗，
    送驗結果呈安非他命、甲基安非他命陽性反應之事實，有抗
    告人之採證同意書、嘉義市警察局第一分局委託檢驗尿液代
    號與真實姓名對照表、正修科技大學超微量研究科技中心尿
    液檢驗報告在卷可按，復為抗告人所不爭執。而上開尿液檢
    驗結果，係先以EIA酵素免疫分析法進行初步檢驗，再以LC/
    MS/MS 液相層析串聯質譜儀法確認，檢驗結果確呈安非他命
    、甲基安非他命陽性反應無誤（檢出之安非他命濃度為1590
     ng/mL、甲基安非他命濃度為1115ng/mL；另檢出硝甲西泮
    代謝物陽性，濃度為1830ng/mL）。又依上開尿液檢驗報告
    所示之結果，抗告人尿液所檢出之安非他命及甲基安非他命
    濃度之數值與硝甲西泮代謝物濃度之數值相當，可見抗告人
    所施用之甲基安非他命總量應未顯然低於其所施用之硝甲西
    泮，衡以常情，甲基安非他命之交易價格通常高於硝甲西泮
    ，且相同價格可取得之甲基安非他命重量亦應低於硝甲西泮
    ，抗告人如果係向毒販表示要購買硝甲西泮，毒販應不至於
    故意交付摻有同量甲基安非他命的毒品，否則即不敷成本，
    故可排除抗告人誤食甲基安非他命之情形。
　⒉參以市面上所流通販賣的毒品咖啡包本會有相互摻雜不同級
    毒品成分之情事，迭經媒體多所報導，而抗告人係高中肄業
    、智識程度正常之成年人，且於警詢時坦承有販賣毒品咖啡
    包之行為，則抗告人對其所施用之毒品咖啡包內，係摻有第
    二級毒品甲基安非他命成分，自非無從預見，況抗告人於偵
    訊時對其所犯施用第二級毒品罪，亦為認罪之表示，足徵抗
    告人應有施用第二級毒品甲基安非他命之行為，至為灼然。
  ⒊甲基安非他命檢出之濃度，與其施用劑量、施用方式、施用
    頻率、被採樣者飲用水量之多寡、個人體質及代謝情況等因
    素有關，因個案而異，最長檢出時間為56至96小時等情，亦
    有行政院衛生署管制藥品管理局（已改制為衛生福利部食品
    藥物管理署）93年7月22日管檢字第0930006615 號函在卷可
    參，足認抗告人本件施用第二級毒品甲基安非他命之犯罪時
    間，最長應不超過自採尿時（111年3月29日18時15分）起往
    前回溯96小時，則原裁定認定抗告人係於111年3月27日22時
    許施用甲基安非他命，亦有所憑據。
　⒋綜上所述，抗告人辯稱無施用第二級毒品甲基安非他命之犯
    行，顯非可採，抗告人本件施用第二級毒品犯行，事證明確
    ，應堪認定。
　㈡抗告人未曾因違反毒品危害防制條例案件經送勒戒處所觀察
    、勒戒，或送戒治處所強制戒治，此有臺灣高等法院被告前
    案紀錄表存卷可佐，檢察官依毒品危害防制條例第20條第1
    項之規定，聲請法院裁定令抗告人入勒戒處所觀察、勒戒，
    揆諸前開說明，自屬有據，應予准許。
四、綜上所述，原審以抗告人施用第二級毒品之犯行，事證明確
    ，認檢察官聲請裁定將被告送勒戒處所觀察、勒戒，於法有
    據，依毒品危害防制條例第20條第1項規定，裁定令抗告人
    入勒戒處所施以觀察、勒戒，並無不合，抗告意旨指摘原裁
    定不當，難認可採。從而，本件抗告為無理由，應予駁回。
    　
據上論結，應依刑事訴訟法第412條，裁定如主文。
中　　華　　民　　國　　111 　年　　7 　　月　　22　　日
                  刑事第三庭    審判長法  官  陳連發
                                      法  官  洪榮家   
                                      法  官  何秀燕
以上正本證明與原本無異。
不得再抗告。
　　　　　　　　　　　　　　　　　　　書記官  翁心欣
中　　華　　民　　國　　111 　年　　7 　　月　　22　　日